Inventaris van het archief van de Nederlandse Gerechten te Londen, (1940) 1941-1946
Nationaal Archief, Den Haag
- GEDEPONEERDE ARCHIVALIA VAN DR J.M. DE MOOR (1896-1945) OVER DE PERIODE 1941-1945, D.
  - Stukken betreffende de "London International Assembly", 1943 oktober-1945 januari en z.j; 161; 1 omslag
  - Artikel in het tijdschrift Vrij Nederland houdende interview met De Moor betreffende de behandeling van oorlogsmisdadigers, 1943 december. Drukwerk; 162; 1 stuk.
  - Lijst houdende biografische gegevens van De Moor, 1944 februari. Afschrift; 163; 1 stuk
  - Stukken betreffende het overlijden en de afwikkeling van de nalatenschap van De Moor, 1945 mei-oktober; 164; 1 omslag
- DOCUMENTATIE VAN DE NEDERLANDSE GERECHTEN TE LONDEN, 1940-1945, E.
  - Vaarplichtbesluiten, met wijzigingen en aanvullingen, 1940 juni-1945 mei; 165; 1 omslag
  - Stukken betreffende de rechtszekerheid van Nederlandse zeelieden, Stencils en concept., 1940 oktober, 1941 januari en z.j.; 166; 3 stukken
  - Circulaires van de N.S.H.C. betreffende de arbeidsvoorwaarden van Nederlandse zeelieden, Drukwerken., 1941 april, september; 167; 3 stukken
  - Artikelen van het Wetboek van Strafvordering, toepasselijk verklaard ingevolge art. 14 van het Koninklijk Besluit van 3 oktober 1941 (Stb. B79) houdende instelling van bepaalde Nederlandse gerechten op Brits territoir gedurende de oorlog, (1941), met aanvullingen en verbeteringen, Stencil., z.j; 168; 1 stuk
  - "De Nederlandsche gerechten op Britsch territoir gedurende den oorlog (tot 1 januari 1944)". Stencil., 169; 1 stuk
  - Circulaires van de Bond voor Nederlandse Zeelieden betreffende de N.S.H.C. en de gerechten, Stencils., 1944 november-december; 170; 4 stukken
  - Kaartsysteem inzake de jurisprudentie van rechtbank te Londen, 1942-1945; 171; 1 Kaartenbakje